臺灣高等法院刑事判決　　　　　　　　　　　　　　九十一年度上易字第六二七號
　　上　訴　人　台灣基隆地方法院檢察署檢察官
　　被　　　告　乙○○
右上訴人，因被告竊盜案件，不服臺灣基隆地方法院九十年度易緝字第二九號，中華
民國九十年十二月二十日第一審判決（起訴案號：臺灣基隆地方法院檢察署八十九年
度偵字第三四一三號）提起上訴，本院判決如左：
    主      文
原判決撤銷。
乙○○竊盜，處罰金壹仟伍佰元，如易服勞役，以參佰元折算壹日。
    事      實
一、乙○○意圖為自己不法之所有，於民國八十九年五月十五日下午三時許，在基隆
    市○○路、仁五路口附近，竊取甲○○所有車牌ＱＸＡ─七八九號機車一部得手
    後，留供己用，嗣於八十九年八月十六日下午十一時許騎用該機車途經台北縣新
    莊市○○街二○六號前為警查獲。
二、案經台北縣警察局新莊分局報告台灣基隆地方法院檢察署檢察官偵查起訴。
    理      由
一、被告乙○○經本院合法傳喚無正當理由不到庭，其於警訊及原審訊問時矢口否認
    竊盜犯行，且辯稱：機車係向甲○○借用，不知會去報失竊云云。
二、本院查：
    (一)ＱＸＡ─八七九號機車，車主甲○○，然該車交由妻子李佳幸使用，八十九年
      五月十五日下午三時李女騎該車上街停放於基隆市○○路、仁五路口（即基隆
      一分警局附近）失竊，將情告知甲○○後，伊於同月十九日下午一時報案，伊
      丈夫稱車子無出借他人（見偵查卷第二四頁反面），可知被告所辯並無可信。
    (二)本件又有車輛竊盜、車牌失竊資料個別查詢表一份及贓物領據一紙扣案可稽。
      事證已明，毋庸傳訊甲○○並予指明，又被告辯稱：借用機車期間達三月，如
      為真情何以無行車執照，罪證已足，犯行洵堪認定。
三、被告前開行為係犯刑法第三百二十條第一項竊盜罪。原審以被告另於九十年一月
    十七日中午十二時二十分許在台北縣新莊市○○路一九九號前見二Ｆ─六七二三
    號自小貨車未取下鑰匙，乘機發動引擎欲駛離時即經人報警查獲而未遂。經台灣
    板橋地方法院三重簡易庭簡易判決論處竊盜未遂有期徒刑二月，於九十年六月十
    一日確定。認前後二件所犯均為構成要件相同罪名，為連續犯屬裁判上一罪，因
    而為免訴之判決，固非無見。惟查連續犯除連續數行為，犯同一罪名外，必基於
    概括之犯意，換言之，非基於概括犯意者自不成立連續犯，本件被告並無有機會
    即行竊之概括犯意。八十九年五月十五日下午三時在基隆行竊機車時單純欲留供
    己用，至於經七月之後在新莊市見自小貨車鑰匙未取下，又臨時起意行竊，何況
    小貨車鮮有作代步工具之用，可徵前後二次竊盜犯行，從標的物、犯罪動機、目
    的、手段均有不同，乃分別起意，顯難認定係基於概括之犯意為之。公訴人上訴
    據以指摘原判決未當為有理由，爰將原判決撤銷改判，審酌被告犯罪動機、造成
    損害尚非重大（一九九五年份老舊輕型機車，見車輛竊盜個別查詢報表）及犯罪
    後態度，量處如主文所示之刑，並諭知易服勞役折算標準。
四、被告經合法傳喚無正當理由不到場，不待其陳述逕行判決。
據上論斷，應依刑事訴訟法第三百六十九條第一項前段、第三百六十四條、第二百九
十九條第一項前段、第三百七十一條，刑法第三百二十條第一項、第四十二條第二項
，罰金罰鍰提高標準條例第一條前段、第二條，判決如主文。
本案經檢察官李良忠到庭執行職務。
中    華    民    國    九十一    年       五       月        八        日
                  臺灣高等法院刑事第十八庭
                                  審判長法  官  吳      敦
                                        法  官  劉  慧  芬
                                        法  官  吳  明  峰
右正本證明與原本無異。
不得上訴。
                                        書記官  李  華  安
中    華    民    國    九十一    年       五       月        九        日
附錄：本案論罪科刑法條全文
刑法第三百二十條第一項
意圖為自己或第三人不法之所有，而竊取他人之動產者，為竊盜罪，處五年以下有期
徒刑、拘役或五百元以下罰金。
意圖為自己或第三人不法利益，而竊佔他人之不動產者，依前項之規定處斷。
前二項之未遂犯罰之。
